【裁判字號】    88,易,2172
【裁判日期】    890306
【裁判案由】    就業服務法
【裁判全文】
臺灣臺北地方法院刑事判決                        八十八年度易字第二一七二號
    公  訴  人  臺灣臺北地方法院檢察署檢察官
    被      告  丁○○
右列被告因違反就業服務法案件，經檢察官提起公訴（八十七年度偵字第二四八六四
號），本院判決如左：
    主  文
丁○○違反雇主不得聘僱許可失效之外國人之規定，其聘僱人數為一人，處罰金新台
幣伍萬元，如易服勞役以新台幣玖佰元（即銀元佰元）折算壹日。
    事  實
一、丁○○明知就業服務法業於民國八十一年五月八日公佈，同月十日施行，依該法
    第五十三條第一款規定，雇主不得聘僱許可失效之外國人，竟於民國八十七年四
    月起至五月間，以每次三至四小時，每小時薪資新台幣二百五十元之代價，聘僱
    由台中市○○○路一００巷五五號二樓之八之周麗莉於八十二年十月二十六日申
    請許可入境來台工作，嗣因於八十四年九月十日逃逸而由行政院勞工委員會自八
    十四年九月十三日起撤銷聘僱許可之菲律賓籍外國人ADELAIDA B. PUGLAY（起訴
    書誤載為PUGLAY ADELAIDA BATOON）一人，在台北市○○○路○段五二巷二號二
    樓，從事打掃工作。嗣於八十七年七月九日十九時，因ADELAIDA B. PUGLAY在台
    北縣三重市○○○路一０七號前為警查獲，依其供述始悉上情。
二、案經臺北市政府警察局士林分局報請臺灣板橋地方法院檢察署呈請臺灣高等法院
    檢察署核轉臺灣臺北地方法院檢察署檢察官偵查起訴。
    理  由
一、訊據被告丁○○矢口否認聘僱上開菲籍外勞之犯行，辯稱：該名外勞係借住該處
    之朋友所僱用，而非其所僱用云云。經查，右揭犯罪事實，業經被告丁○○於警
    訊中供承在卷，復經證人即受其聘僱之菲律賓籍人ADELAIDA B. PUGLAY於警訊中
    證述綦詳，而證人即承辦警員甲○○於本院八十八年九月三十日調查中證稱：「
    我們依外勞供述，到大概區域，在由外勞當場指認路徑而至僱主處加以查訪。」
    、「我們至丁○○處，蔡本人有很客氣的把資料給我們，也跟我們很配合。但外
    勞當場有指認丁○○是雇主。」等語，參諸被告丁○○與該名外勞並無仇隙，當
    無無端設詞誣陷之可能，且該名菲籍外勞於警訊中陳稱：自八十五年九月起陸續
    受被告等十一人聘僱任看護工及清潔工等工作，若非長期受被告之聘僱，豈能明
    確指認雇主及工作地點，足見該名外勞之指述應非虛言。次查，南京東路四段五
    二巷二號二樓，自八十七年四月二十九日迄今，警勤區為警員丙○○，此有台北
    市政府警察局松山分局八十八年十二月十三日北市警松分戶字第八八六三五０三
    二００號函在卷可按；而證人即管區警員丙○○於本院八十九年二月二十三日調
    查中證稱：「該處是出租屋，無人設籍，在八十七年九月前屬空屋，九月後是乙
    ○○租住，三樓是乙○○之公司。」、「出租公寓依規定是要一個月去查一次，
    我去查時，無人應門，經管理員告知無人居住，直到八十七年九月才有人租住。
    依以往歷次查訪，均未遇過屋主。」等語；另證人乙○○於本院八十九年三月二
    十日調查中證稱：「（問：八十七年九月前，該處是何人在使用？）有看過蔡出
    入其間。」、「（問：妳何時住入該址三樓？）從七十六年就住進去，因我經二
    樓看到有外勞在工作，所以便請蔡替我介紹。」等情，亦為被告所不否認；觀諸
    被告於八十七年七月三十一日警訊中所供承僱用時間及薪資之計算方式，核與該
    名外勞於八十七年八月六日警訊中所述大致相符，應認被告於警訊中所稱僱用該
    名外勞之事，應堪信為真實。是被告上開所辯，應屬事後卸責之詞，不足採信。
    此外，並有內政部警政署八十八年八月十三日（八八）警署資字第０九一六０五
    號函所附之菲律賓籍人ADELAIDA B. PUGLAY之外僑入出境資料及入境登記表在卷
    可稽。本件事證明確，被告犯行洵堪認定，應予依法論科。
二、按外國人未經雇主申請許可，不得在中華民國境內工作；雇主不得聘僱或留用未
    經許可或許可失效之外國人，為就業服務法第四十二條、第五十三條第一款所明
    定。又被告丁○○所僱用之上開菲律賓籍人，係由台中市○○○路一００巷五五
    號二樓之八之周麗莉申請聘僱許可，於八十二年十月二十六日入境，嗣於八十七
    年三月十四日自行逃離雇主，而由行政院勞工委員會以八十四年十月四日台八四
    勞職業字第０八九五四九號函自八十四年九月十三日撤銷該外勞之受聘僱許可，
    此有該會八十八年八月十七日臺八十八勞職外字第０九０三四九二號函附卷可稽
    ，應屬許可失效之外國人，其違反上開第五十三條第一款規定，聘僱許可失效之
    外國人工作，人數為一人，應依同法第五十八條第一項前段論科，公訴人誤該名
    外勞為未經許可之外國人，尚有未洽。爰審酌被告前未曾受有期徒刑以上刑之宣
    告，此有台灣高等法院檢察署刑案紀錄簡覆表在卷可稽，及其品行、犯罪動機、
    目的、手段、僱用期間、所生危害及犯後猶飾詞卸責等一切情狀，量處如主文所
    示之刑，並諭知易服勞役之折算標準。
據上論斷，應依刑事訴訟法第二百九十九條第一項前段，就業服務法第五十八條第一
項前段、刑法第十一條前段、第四十二條第二項，罰金罰鍰提高標準條例第二條，現
行法規所定貨幣單位折算新台幣條例第二條，判決如主文。
本案經檢察官汪南均到庭執行職務。
中    華    民    國      八十九    年      三        月      三十一    日
          臺灣臺北地方法院刑事第九庭
                                            法  官  黃  雅  君
右正本證明與原本無異
如不服本判決，應於判決送達後十日內，向本院提出上訴狀。
                                            書記官  文      柏
附錄本案論罪科刑法條：
就業服務法第五十八條
違反第五十三條第一款、第二款或第三款規定，其聘僱或留用人數為一人者，處六月
以下有期徒刑、拘役或科或併科新台幣九萬元以下罰金；其聘僱或留用人數為二人以
上者，處三年以下有期徒刑、拘役或科或併科新台幣三十萬元以下罰金。
法人之代表人、法人或自然人之代理人、受僱人或其他從業人員，因執行業務犯前項
之罪者，除處罰其行為人外，對該法人或自然人亦科以前項之罰金。


司法院資訊處製作；財團法人民間司法改革基金會備份。
